臺灣臺中地方法院刑事判決　　　　　　　100年度訴字第976號
公　訴　人　臺灣臺中地方法院檢察署檢察官
被　　　告　曾正賢
上列被告因違反毒品危害防制條例案件，經檢察官提起公訴（99
年度毒偵字第4652號、100年度毒偵字第233號），及同署檢察官
移送併辦（100年度毒偵字第935號），經本院合議庭裁定改依簡
審判程序審理，判決如下：
    主    文
曾正賢施用第一級毒品，累犯，處有期徒刑拾壹月；又施用第二
級毒品，累犯，處有期徒刑柒月，扣案之吸食器壹組沒收；又施
用第一級毒品，累犯，處有期徒刑拾壹月，扣案之海洛因參包（
驗餘淨重分別為零點壹捌參柒公克、零點零捌零柒公克、零點柒
陸公克）沒收銷燬之；又施用第二級毒品，累犯，處有期徒刑柒
月，扣案之吸食器壹組沒收。應執行有期徒刑貳年肆月。扣案之
海洛因參包（驗餘淨重分別為零點壹捌參柒公克、零點零捌零柒
公克、零點柒陸公克）沒收銷燬之，扣案之吸食器貳組沒收。
    犯罪事實及理由
一、犯罪事實：曾正賢前於民國90年間，因施用毒品案件，經本
    院以90年度毒聲字第4376號裁定送觀察、勒戒後，認有繼續
    施用毒品之傾向，由本院以90年度毒聲字第4919號裁定令入
    戒治處所強制戒治，後由本院以91年度毒聲字第851號裁定
    停止戒治，所餘戒治期間付保護管束，於91年9月30日執行
    完畢，經臺灣臺中地方法院檢察署檢察官以91年度戒毒偵字
    第412號不起訴處分確定。於前揭觀察、勒戒、強制戒治執
    行完畢釋放後5年內，於95年間，因施用毒品案件，經本院
    以95年度簡字第98號判處有期徒刑5月，嗣經減刑為有期徒
    刑2月又15日確定，於96年7月28日執行完畢。又於96年間，
    因施用毒品等案件，經本院以96年度訴字第926號分別判處
    有期徒刑7月、6月，經減刑為有期徒刑3月又15日、3月確定
    ，應執行有期徒刑5月又15日；再因施用毒品等案件，經本
    院以97年度訴字第1401號判處有期徒刑9月、7月，應執行有
    期徒刑1年1月確定；復因施用毒品案件，經臺灣高等法院臺
    中分院以97年度上訴字第2150號判處有期徒刑10月、6月，
    應執行有期徒刑1年2月確定，上開案件嗣經本院以98年度聲
    字第905號裁定應執行有期徒刑2年6月確定，於99年6月14日
    縮短刑期執行完畢出監。詎仍不知悔悟，分別基於施用第一
    級毒品海洛因、第二級毒品甲基安非他命之犯意，而為下列
    犯行：
(一)、基於施用第一級毒品海洛因之犯意，於99年12月6日中午，
    在臺中市○○區○○里○○街255號住處，以將海洛因放入
    香菸內點火吸食煙霧之方式，施用第一級毒品海洛因1次。
(二)、基於施用第二級毒品甲基安非他命之犯意，於99年12月7日
    晚間某時，在臺中市○○區○○里○○街255號住處，以將
    甲基安非他命放在玻璃球內用火燒烤吸食煙霧之方式，施用
    第二級毒品甲基安非他命1次。
(三)、基於施用第一級毒品海洛因之犯意，於100年1月9日下午某
    時，在臺中市○○區○○路136巷65號租屋處，以將海洛因
    放入香菸內點火吸食煙霧之方式，施用第一級毒品海洛因1
    次。
(四)、基於施用第二級毒品甲基安非他命之犯意，於100年1月10日
    18、19時許，在臺中市○○區○○路136巷65號租屋處，以
    將甲基安非他命放在玻璃球內用火燒烤吸食煙霧之方式，施
    用第二級毒品甲基安非他命1次。
    嗣為警分別於99年12月8日20時20分許，在臺中市○○區○
    ○路38號「金年華」電子遊藝場盤查，扣得曾正賢所有，供
    其施用甲基安非他命所用之吸食器1組；於100年1月10日21
    時30分許，在臺中市○○區○○路111號旁盤檢，經徵得其
    同意而執行搜索，在曾正賢停放在上址之車牌號碼2329-XQ
    號自用小客車內，扣得其所有，用以施用甲基安非他命之吸
    食器1組，另經其同意而帶同員警返回臺中市○○區○○路
    136巷65號租屋處，而扣得第一級毒品海洛因2包（驗餘淨重
    分別為0.1837公克、0.0807公克）、海洛因1包（置放於案
    外人陳家榛皮包內，驗餘淨重為0.76公克，包裝重0.50公克
    ）。
二、證據名稱：
(一)、被告曾正賢於本院審理時之自白。
(二)、中山醫學大學附設醫院檢驗科藥物檢測中心尿液檢驗報告、
    臺中市警察局第二分局委託鑑驗尿液代號與真實姓名對照表
    各2份、詮昕科技股份有限公司濫用藥物尿液檢驗報告、臺
    中縣警察局豐原分局（現已改制為臺中市政府警察局豐原分
    局）委託鑑驗尿液代號與真實姓名對照表、行政院衛生署草
    屯療養院草療鑑字第1000100131號鑑定書、法務部調查局濫
    用藥物實驗室鑑定書各乙份、現場查獲照片4張在卷可參。
(三)、扣案之第一級毒品海洛因2包（驗餘淨重分別為0.1837公克
    、0.0807公克）、海洛因1包（置放於案外人陳家榛皮包內
    ，驗餘淨重為0.76公克，包裝重0.50公克）、吸食器2組可
    稽。
(四)、臺灣高等法院被告前案紀錄表（被告之素行及累犯之認定）
    。
三、論罪科刑部分：
(一)、查海洛因、甲基安非他命分別係毒品危害防制條例第2條第2
    項第1、2款所規定之第一、二級毒品，核被告曾正賢所為，
    各係犯同條例第10條第1、2項之施用第一、二級毒品罪。其
    持有第一、二級毒品海洛因、甲基安非他命之行為，意在供
    己施用，故其施用前後持有之低度行為，應為施用之高度行
    為所吸收，均不另論罪。
(二)、被告所犯施用第一級毒品罪2次與施用第二級毒品罪2次4罪
    間，犯意各別，行為互殊，應予分論併罰。又移送併辦部分
    （即臺灣臺中地方法院檢察署100年度毒偵字第935號），與
    前揭已起訴部分（即臺灣臺中地方法院檢察署100年度毒偵
    字第233號，係被告於100年1月10日遭查獲該次），為犯罪
    事實相同之同一案件，本院自應併予審理，併此敘明。
(三)、被告前於96年間，因施用毒品等案件，經本院以96年度訴字
    第926號分別判處有期徒刑7月、6月，經減刑為有期徒刑3月
    又15日、3月確定，應執行有期徒刑5月又15日；再因施用毒
    品等案件，經本院以97年度訴字第1401號判處有期徒刑9月
    、7 月，應執行有期徒刑1年1月確定；復因施用毒品案件，
    經臺灣高等法院臺中分院以97年度上訴字第2150號判處有期
    徒刑10月、6月，應執行有期徒刑1年2月確定，上開案件嗣
    經本院以98年度聲字第905號裁定應執行有期徒刑2年6月確
    定，於99年6月14日縮短刑期執行完畢出監，有臺灣臺中地
    方法院檢察署刑案資料查註紀錄表、臺灣高等法院被告前案
    紀錄表各乙份在卷可憑，其於受徒刑執行完畢後5年以內，
    故意再犯本件有期徒刑以上之4罪，均為累犯，各應依刑法
    第47條第1項之規定，加重其刑。
(四)、爰審酌被告曾因施用毒品犯行，經施以觀察、勒戒及強制戒
    治及法院論罪科刑執行完畢，竟猶不知戒絕，再施用毒品不
    輟，無視於毒品對於自身健康之戕害及國家對於杜絕毒品犯
    罪之禁令，惡性非輕，惟念其犯後始終坦認犯行，態度尚佳
    ，及施用毒品之人亦屬「病人」，並其本次遭查獲施用毒品
    之次數、查獲後尿液檢驗之毒品濃度等一切情狀，各量處如
    主文所示之刑，並定應執行刑，以示懲儆。
(五)、扣案之第一級毒品海洛因2包（驗餘淨重分別為0.1837公克
    、0.0807公克）、海洛因1包（置放於案外人陳家榛皮包內
    ，驗餘淨重為0.76公克，包裝重0.50公克），為毒品危害防
    制條例第2條第2項第2款規定之第一級毒品，不論屬於犯人
    與否，應依毒品危害防制條例第18條第1項前段規定沒收銷
    燬之；又扣案之吸食器2組，係被告所有，供施用第二級毒
    品甲基安非他命所用之物，業經被告供明在卷，均應依刑法
    第38條第1項第2款之規定宣告沒收。
據上論斷，依刑事訴訟法第273條之1第1項、第299條第1項前段
、第310條之2，毒品危害防制條例第10條第1項、第2項、第18條
第1項前段，刑法第11條、第51條第5款、第47條第1項、第38條
第1項第2款，判決如主文。
中    華    民    國   100    年    7     月    22    日
                        臺灣臺中地方法院刑事第十三庭
                            法  官  劉麗瑛
以上正本證明與原本無異。
如不服本判決應於收受判決後10日內向本院提出上訴書狀，並應
敘述具體理由；其未敘述上訴理由者，應於上訴期間屆滿後20日
內向本院補提理由書（均須按他造當事人之人數附繕本）「切勿
逕送上級法院」。
                            書記官  王玟
中    華    民    國   100    年    7     月    22    日
附錄論罪科刑法條
毒品危害防制條例第10條
施用第一級毒品者，處 6 月以上 5 年以下有期徒刑。
施用第二級毒品者，處 3 年以下有期徒刑。